【裁判字號】    95,抗,192
【裁判日期】    951130
【裁判案由】    本票裁定
【裁判全文】
臺灣桃園地方法院民事裁定               95年度抗字第192號
抗  告  人  甲○○
                      號2樓
            乙○○
上列抗告人因與相對人玉山商業銀行股份有限公司間本票裁定事
件，對於中華民國95年10月18日本院簡易庭95年度票字第14279
號裁定提起抗告，本院裁定如下：
    主  文
抗告駁回。
抗告程序費用新台幣壹仟元由抗告人負擔。
    理  由
一、按執票人向本票發票人行使追索權時，得聲請法院裁定後強
    制執行。票據法第123 條定有明文。又本票執票人依上開法
    條之規定，聲請法院裁定及抗告法院之裁定，僅依非訟事件
    程序，以審查強制執行許可與否，並無確定實體上法律關係
    存否之效力，如發票人就票據債務之存否有爭執時，應由發
    票人提起確認之訴，以資解決，最高法院56年台抗字第714
    號、57年台抗字第76號著有判例。
二、本件抗告意旨略以：抗告人甲○○因個人因素被朋友倒債，
    遂以信用卡、現金卡和太太即抗告人乙○○之雙卡向銀行借
    款約新台幣（下同）800 萬元，嗣抗告人乙○○又失業，抗
    告人甲○○每月需付卡債54,246元，抗告人乙○○每月需付
    24,828元，共約8 萬元。抗告人向相對人為卡債整合時為信
    用貸款，遭債務協商退回，致無能力每月再繳6,818 元，約
    有6 期未繳，之前54期均按時繳納。期間相對人來電催討，
    抗告人請求暫緩或每月讓其少繳、減息均遭拒絕。綜上，因
    抗告人每月需繳上述卡債、子女教育費用及生活費，生活已
    陷入困頓等語。
三、本件相對人於原審主張：伊執有抗告人所共同簽發免除作成
    拒絕證書之系爭本票，內載票面金額為30萬元，發票日為90
    年9 月10日，系爭本票經相對人提示後未獲付款，為此依票
    據法第123 條規定聲請裁定就其中之39,373元及自提示日即
    95年3 月28日起算之按年息13.25%計算之利息許可強制執行
    等情，已據其提出系爭本票為證。經查，相對人提出之系爭
    本票，已記載發票人、發票日、付款地及票面金額，雖未記
    載到期日，惟依票據法第120 條第2 項之規定，應視為見票
    即付，則原裁定予以准許，形式上審查即無不合。抗告人上
    揭所稱因債務問題無法償還，生活陷入困頓等情縱令屬實，
    亦係其與相對人間實體上法律關係之爭執問題，依首揭法律
    規定及最高法院判例意旨，應由抗告人另行提起訴訟，以資
    解決，並非本件非訟程序所得審究。從而，本件抗告，為無
    理由，應予駁回。
四、據上論結，本件抗告為無理由，依非訟事件法第46條、第21
    條第2 項、第24條第1 項，民事訴訟法第495 條之1 第1 項
    、第449 條第1 項、第85條第1 項，裁定如主文。
中    華    民    國    95    年    11    月    30    日
                民事第二庭  審判長法  官  劉克聖
                                  法  官  潘進順
                                  法  官  范明達
上正本係照原本作成。
如不服本裁定，僅得於收受本裁定正本送達後10日內，以適用法
規顯有錯誤為理由，向本院提出再抗告狀，（須附繕本一份及繳
納再抗告裁判費新台幣1,000 元），經本院許可後始可再抗告。
中    華    民    國    95    年    12    月    5     日
                                  書記官  江世亨


司法院資訊處製作；財團法人民間司法改革基金會備份。
